【裁判字號】    95,交上訴,1660
【裁判日期】    950927
【裁判案由】    公共危險等
【裁判全文】
臺灣高等法院臺中分院刑事判決      95年度交上訴字第1660號
上  訴  人
即  被  告  甲○○
上列上訴人因公共危險等案件，不服臺灣臺中地方法院95年度交
訴字第48號，中華民國95年6月21日第一審判決 （起訴案號：臺
灣臺中地方法院檢察署94年度偵字第17896號） ，提起上訴，本
院判決如下：
    主      文
上訴駁回。
    事實及理由
一、本案經本院審理結果，認第一審判決認事用法及量刑均無不
    當，應予維持，並引用第一審判決書記載之事實、證據及理
    由（如附件）。
二、上訴人即被告甲○○上訴意旨略以：本案車禍經台中縣車輛
    事故鑑定委員會鑑定結果，認何鴻明無照駕駛許朝聰之重型
    機車附載王正利與陳俊仁二人，於夜間行經肇事地段無號誌
    之交岔路口處，未注意車前狀況，未停讓右側幹線道來車先
    行，且車速太快，為肇事主因。又被告發生嚴重碰撞後，無
    人可幫忙搶救，因當天天候陰，地處偏僻，只能大聲喊救，
    又驚慌失措，未帶手機，求救無門，才會將車子移開，回家
    請父親救援。與父親再至現場，並無發現任何人，後就一同
    前往警察局要備案，絕非惡意逃逸。未與被害人乙○○和解
    ，是因對方要求高額賠償，被告無力負擔，並非無和解誠意
    。原審量刑太重云云。查被告過失傷害人致重傷犯行及駕駛
    動力交通工具肇事，致人受傷而逃逸等犯行，已據原審法院
    敘明其認定之理由及認定之證據，並無違證據法則、論理法
    則。且已斟酌被告及被害人之過失程度及被害人所受傷害之
    程度，犯後大致承認犯行，未與被害人達成和解等一切情形
    ，就過失傷害人致重傷罪量處有期徒刑四月；就肇事致人傷
    逃逸罪部分，量處有期徒刑六月，並定其應執行刑有期徒刑
    八月，及諭知易科罰金之折算標準。認事用法均無不當，量
    刑亦屬妥適。被告仍執上詞上訴，其上訴無理由，應予駁回
    。
三、按行為後法律有變更者，適用行為時之法。但行為後之法律
    有利於行為人者，適用行為時之法律，刑法第2條第1項定有
    明文。被告於犯罪時之刑法第41條第1 項前段規定：犯最重
    本刑為5年以下有期徒刑以下之刑之罪，而受6個月以下有期
    徒刑或拘役之宣告，因身體、教育、職業、家庭之關係或其
    他正當事由，執行顯有困難者，得以1元以上3元以下折算一
    日，易科罰金。又被告行為時之易科罰金折算標準，修正前
    罰金罰鍰提高標準條例第2 條前段已刪除規定，就其原定數
    額提高為 100倍折算日，則本件被告行為時之易科罰金折算
    標準，應以銀元 300元折算一日。惟95年7月1日修正公布施
    行之刑法第41條第1 項前段則規定：犯最重本刑為五年以下
    有期徒刑之刑之罪，而受六個月以下有期徒刑或拘役之宣告
    者，得以新台幣一千元、二千元或三千元折算一日，易科罰
    金。比較修正前後之易科罰金折算標準，以95年7月1日修正
    公布前之規定，較有利於被告，則應依刑法第2條第1項前段
    ，適用修正前刑法第41條第1項前段規定，定其折算標準。
    原審判決關於諭知易科罰金部分，並無不當。
四、據上論斷，應依刑事訴訟法第373條、第368條，判決如主文
    。
本案經檢察官丙○○到庭執行職務。
中    華    民    國    95    年    9     月    27    日
              刑事第九庭  審判長法  官  趙  春  碧
                                法  官  康  應  龍
                                法  官  余  仕  明
上列正本證明與原本無異。
肇事逃逸罪部分得上訴。
過失重傷罪部分不得上訴。
如不服本判決應於收受送達後十日內向本院提出上訴書狀，其未
敘述上訴之理由者並得於提起上訴後十日內向本院補提理由書（
均須按他造當事人之人數附繕本）。
                                書記官  胡  美  娟
中    華    民    國    95    年    9     月    28    日
                                                      Ｒ


司法院資訊處製作；財團法人民間司法改革基金會備份。
